Inventaris van het archief van de Algemene Secretarie van het ministerie van Defensie: beleidsterrein Militair Personeel, 1954 - 1981
Nationaal Archief, Den Haag
Ministerie van Defensie; Algemene Secretarie, Beleidsterrein Militair Personeel
Defensie / Militair Personeel
1954-1981
5372
10.20 meter; 399 inventarisnummers.
Normale geschreven, getypte en gedrukte documenten, geen bijzondere handschriften.
Nationaal Archief, Den Haag
Ministerie van Oorlog, Algemene Secretarie, tot 1959
Ministerie van Defensie, Algemene Secretarie, vanaf 1959
Het hier beschreven deelarchief van de Algemene Secretarie van het ministerie van Defensie bevat alleen stukken met betrekking tot het personeelsbeleid ten aanzien van militairen. Met name gaat het hierbij om aspecten als rechtspositie en arbeidsvoorwaarden, arbeidsomstandigheden, ziektepreventie, geneeskundige en geestelijke verzorging, disciplinem onderwijs, pensioenen en wachtgelden.
Archiefvorming
Geschiedenis van de archiefvormer
De in deze toegang specifiek beschreven archiefbescheiden met betrekking tot het beleidsterrein militair personeel worden verklaard in het Rapport institutioneel onderzoek.
PIVOT-rapport nummer 25, Geef acht, Een institutioneel onderzoek naar bedrijfsprocessen en handelingen op het beleidsterrein militair personeel: beroeps- en reservepersoneel in dienst van het Ministerie van Defensie en voorgangers, 1945-1993, gezamenlijke uitgave van het Ministerie van Defensie de Rijksarchiefdienst en het Ministerie van Onderwijs Cultuur en Wetenschappen (OCW), ‘s-Gravenhage 1994.
Dit rapport geeft een overzicht van de ontwikkelingen in historisch perspectief en de doelstelling van het beleidsterrein militair personeel, de organisatie, de actoren en hun onderlinge relaties. Het rapport is beschikbaar in de leeszaal.
Geschiedenis van het archiefbeheer
De verwerving van het archief
Het archief is krachtens bepalingen van de Archiefwet overgebracht.
De verwerving van het archief
Het archief is krachtens bepalingen van de Archiefwet overgebracht.
Inhoud en structuur van het archief
05.00; 2.13
Selectie en vernietiging
Met deze IT wordt 10,24 m’ overgedragen aan het Nationaal Archief, terwijl 5,12 m’ op grond van de ‘selectielijst voor de neerslag van de handelingen - nummers 49, 75, 100, 101, 397 en 399 - van de Minister van Defensie en de onder hem ressorterende actoren op het beleidsterrein Militair Personeel over de periode 1945-1993’, 19 december 2005/nr. C/S&A/05/2602, (Stcrt. 6 maart 2006, nr. 46/pag. 8) voor vernietiging in aanmerking kwam.
Aanwijzingen voor de gebruiker
Openbaarheidsbeperkingen
Deels openbaar, deels beperkt openbaar (A) [betreft inv.nrs. 380 en 382].
Materiële beperkingen
Het archief kent geen beperkingen voor het raadplegen van stukken als gevolg van slechte materiële staat.
Aanvraaginstructie
Openbare archiefstukken kunnen online worden aangevraagd en gereserveerd. U kunt dit ook via de terminals in de studiezaal van het Nationaal Archief doen. Om te kunnen reserveren dient u de volgende stappen te volgen:
U maakt een profiel aan op www.gahetna.nl, en logt vervolgens in
Via de archiefinventaris (alleen de beschrijvingen met rode nummers) selecteert u het gewenste archiefstuk door op de knop 'Reserveren' te klikken
In het volgende scherm geeft u aan op welke dag u het archiefstuk wilt inzien
Indien u zich bevindt in de studiezaal en een tafelnummer heeft ontvangen kunt u dit nummer vermelden. Als u geen tafelnummer heeft kunt u tafelnummer 777 laten staan
Vervolgens bevestigt u uw reservering door deze te versturen.
Verwant materiaal
Beschikbaarheid van kopieën
De inventarisnummers van dit archief zijn niet in kopievorm beschikbaar.
Afgescheiden archiefmateriaal
Deze inventaris beschrijft slechts een gedeelte van het archief van de Algemene Secretarie van het ministerie van Oorlog / Defensie uit de jaren 1955-1980.
Het oorspronkelijke archief is bij de bewerking opgesplitst in verschillende deelarchieven, die op grond van verschillende selectielijsten werden bewerkt. Op elk deelarchief is een afzonderlijke inventaris gemaakt:
Nummer toegang Beleidsterrein
2.13.5370
Rijksbegroting
2.13.5371
Burgerluchtvaart
2.13.5372
Militair Personeel
2.13.5373
Rijkshuisvesting
2.13.5374
Voorlichting
2.13.5375
Militaire Operatiën
2.13.5376
Militaire Inlichtingendiensten
2.13.5377
Overheidspersoneel: arbeidsverhoudingen
2.13.5378
Overheidspersoneel: arbeidsvvoorwaarden
2.13.5379
Overheidspersoneel: arbeidsvmarkbeleid
2.13.5380
Overheidsinformatievoorziening
2.13.5381
Wetenschapsbeleid
2.13.5382
Politie I
2.13.5383
Dienstplicht
2.13.5384
Overheidsorganisatie
Bijlagen
Concordantie
200.019 28
200.247 210
200.272 339
200.582 195
200.842 35
201.149 120
201.252 213
201.298 254
201.307 211
201.915 363
202.056 117-118
202.180 212
202.180/3F 166
202.180/3i 136
202.277 286
202.400 32
202.720 28
203.028 272
203.360 230
203.468 33
203.937 315
204.870 141
205.180 139
205.529 30
205.598 140
205.844 267
206.001 231 -237
206.317 31
206.476 266
206.488 343
206.774 276
207.722 255
208.170 29
208.585 239
208.710 158
209.330 206
210.187 261
211.560 279 - 280
211.663 183
212.523 168
212.758 182
213.710 116
213.840 346
215.060 205
215.159 334
217.173 363
217.195 196
218.090 257
218.139 34
218.370 121
218.940 164
219.964 273
219.992 367
220.143 330
220.562 256
222.088 43
222.465 262
223.531 194
226.929 260
228.720 125
229.951 36
230.518 86
230.952 274
231.653/6B 96
232.075 197
232.131 340
232.664 169
233.019 122
233.610 204
234.220 254
234.430 161
235.490 42
235.620 2
235.628 260
236.260 3
237.530 87
237.628 347
238.549 123
238.700 37
240.032 337
240.179 170 - 171
243.270 38 - 39
244.382 14
244.920 88
245.680 41
248.240 316
249.228 270
250.070 40
250.209 381
250.460 314
250.770 109
250.780 341
250.864 377
252.162 204
252.999 348
253.280 124
253.649 335
254.568 15
254.910 180
255.210 85
255.231 292 - 298
255.601 198
257.812 268
259.240 258
260.016 366
260.239 374
261.909 342
265.468 53
266.098 89
267.490 167
269.599 375
270.199 362
270.340 90
273.190 275
273.839 119
275.101 241
277.271 136
277.600 282
279.832 277+382
279.832 382
279.832 385
279.832 dossier Loco SG 384
279.840 126
279.910 159
279.988 44
280.314 138
280.353 167
280.354 27
282.851 379
282.890 162
285.270 336
287.420 172
288.199 214
289.530 349 - 351
289.981 261
290.043 283
290.390 45
291.150 263
291.427 56
291.499 225
291.890 142
291.990 46
292.770/A 70
294.250 184
294.620 47
295.040 164
295.150 158
295.320 328
296.773 209
297.736 317
298.459 163
298.700 352
300.525 264
300.800 16
302.971 4
303.530 383
304.493 386
304.920 48
304.993 178
305.060 127
305.862 173
306.396 213
307.181 215
307.733 282
307.958 134
308.643 185
309.770 49
310.790 16
311.710 318 - 321
312.758 52
312.760 342
313.604 186
314.240 91
315.492 200
316.234 174
316.234 143 – 146
316.540 92
317.100 364
318.069 238
318.260 290
319.658 50
320.320 51
320.811 322
322.197 187
324.780 240
325.020 54
325.290 55
327.910 165
328.140 338
328.380 281
329.422 216
330.040 5
330.110 299
331.570 6
333.988 338
334.372 265
334.374 305
335.520 194
335.670 216
335.879 17
336.420 110
337.010 217
338.169 93
339.511 300 - 303
340.110 143 – 146
340.210 94
341.284 175
341.720 95
343.257 304
346.940 59
347.290 97
347.880 201
348.550 58
348.947 80
349.813 188
349.819 147
350.155 57
350.613 277+382
350.613 dossier Loco SG 382
350.853 79
351.470 111
351.572 96
352.141 353
353.009 253
355.000/3j 218
355.130 60
356.698 160
357.020 7
357.280 167
360.050 354
363.310 323
363.880 98
365.479 148
365.650 143 – 146
365.749 136
367.300 8
367.340 306
370.659 324
371.068 176
371.380 61
372.772 9
373.823 221
374.428 259
375.120 355
375.280 dossier loco SG 385
375.510 83
376.230 219 - 220
376.349 313
377.250 18
379.111 358
379.669 62
381.110 128
381.237 213
381.338 339
381.358 287 - 288
381.361 135
381.594 156
381.711 143 – 146
381.836 370 - 373
381.975 dossier Loco SG 383
382.184 67
384.490 19
385.763 143 – 146
386.370 149
388.690 10
388.730 369
388.796 328
388.809 334
388.810 292 - 298
388.967 325
389.020 377
389.130 177
389.139 112
389.228 340
389.269 242 - 251
389.677 42
389.780 150 - 151
389.832 348
389.860 99
390.370 63
390.680 337
390.855 202
390.978 65
391.025/Q 143 – 146
391.080 81
391.102 269
391.318 153
391.357 152
391.437 289
392.357 279 - 280
392.711 305
392.829 365
393.147 368
393.949 129
394.509 189
394.771 222
395.030 317
395.690 342
395.945 190
395.996 154
396.249 11
397.807 203
399.139 307 - 308
399.206 376
399.921 356
450.490 100
450.868 65
451.140 344
451.190 199
451.339 64
451.340 130
452.360 117-118
453.232 197
454.820 82
455.005 252
455.020 131
455.220 179
455.282 305
455.370 191
455.390 4
455.487 357
455.627 66
455.697 179
455.701 241
455.727 252
455.834 101
455.894 188
455.931 101
455.969 150 - 151
455.996 291
456.009 291
456.095 226
456.113 14
456.259 264
456.275 181
456.275/8i 227
456.291 102
456.362 307 - 308
456.384 dossier Loco SG 277+382
456.396 309
456.466 344
456.510 132
456.569 103
456.595 71
456.599 71
456.612 188
456.665 188
456.670 189
456.688 255
456.787 131
456.806 285
456.849 70
456.886 199
456.912 68
456.953 310
456.968 207
456.984 69
457.000 326
457.075 353
457.078 329
457.355 359
457.385 72
457.410 376
457.417 73
457.422 113
457.444 331 - 333
457.446 104
457.525 380
457.538 76
457.566 74
457.607 223
457.689 74
457.699 327
457.718 352
457.800 387 – 399
457.848 150 - 151
458.030 75
458.061 228
458.061 348
458.440 344
458.602 305
458.808 221
458.822 359
458.862 1
458.905 360
458.972 305
459.004 114
459.014 155
459.030 20
459.053 105
459.057 114
459.122 312
459.123 21
459.242 278
459.311 12
459.384/A 23
459.423 271
459.424 22
459.437 77
459.466 106
459.485 23
459.552 78
459.558 311
459.571 192
459.579 284
459.621 224
459.625 193
459.653 229
459.684 13
459.694 361
459.758 325
459.780 378
459.879 157
460.003 287 - 288
460.137 345
460.191 24
460.192 25
460.239 107
460.263 111
460.283 84
460.301 137
460.366 133
460.384 115
460.398 208
460.400 322
460.502 108
460.591 26
Beschrijving van de series en archiefbestanddelen
- Voorbereiden en bepalen van het Defensie personeelsbeleid, 1978-1979, 1
  Actor:de minister van Defensie
  - Doeleinden, uitgangspunten en middelen van het Defensie personeelsbeleid en richtlijnen voor indienstneming en bevordering van burgerpersoneel in het kader van loopbaanplanning, 1978-1979; 1
- Informeren van de Staten-Generaal inzake het Defensie personeelsbeleid, 1954-1981, 2
  - Militair personeelsbeleid
    - Overzicht van vaste colleges van advies en bijstand die binnen het ministerie functioneren, 1958; 2
    - Een vermeend verhoor door de redactie van het Algemeen Dagblad van de staatssecretaris, naar aanleiding van eerder verschenen publicaties in persorganen over vroegere directeuren landmacht, 1958; 3
    - Het tijdelijk verbod op oefeningen met oefenkrijgsgevangenen, onderzoek naar misdragingen in het Korps mariniers en het opleidingsonderzoek beroepsrekruten van het Korps Mariniers, 1966, 1970, 1974-1975; 4; Pak
    - Het bevorderen van een snelle alarmering van de parate eenheden, 1968; 5
    - Vernielingen van een kraam van de uit Eindhoven afkomstige Rode Jeugd door in Duitsland gelegerde Amerikaanse militairen, 1968; 6
    - Met het Centraal Bureau voor de Statistiek (CBS) overeengekomen richtlijnen betreffende de beantwoording van vragen in het kader van de volkstelling door militairen, 1970-1971, 1979; 7
    - Oprichting van een Conferentiecentrum voor Leidinggevenden binnen de Koninklijke Luchtmacht te Vinkeveen, 1971; 8
    - Reacties en toelichting op het rapport Werk- en leefklimaat van het vrijwillig dienend militair personeel en dienstplichtigen en op het rapport Beroepsmilitairen geven hun mening, 1972-1974; 9
      De rapporten werden niet aangetroffen.
    - Het aankopen van sinaasappelen uit Zuid Afrika voor en door het Nederlandse leger, 1973-1975; 10
    - Uitspraken van de staatssecretaris van Defensie in de Volkskrant onder de titel NAVO faalde jarenlang, Defensiebeleid totaal anders en Veeg uit de pan voor generaals, 1974; 11
    - De wens van Molukse jongeren, die niet de Nederlandse nationaliteit hebben, toch deel te kunnen uitmaken van de Nederlandse krijgsmacht, 1979; 12
    - Het registreren van persoonsgegevens n.a.v. de publicatie van de Beschikking bescherming persoonlijke levenssfeer geautomatiseerde bestanden niet-medische persoonsgegevens Koninklijke Marine, 1979; 13
  - Personeelsvoorziening
    - Problematiek rond het afleggen van de officierseed door reserveofficieren-arts en tekorten aan beroepsofficieren in de krijgsmacht, 1959-1975; 14
      Met lacunes
    - Het tekort aan militair beroepspersoneel en het streven hierop om zoveel mogelijk officieren dienst te laten doen bij de parate troepen, 1960; 15
    - De mogelijkheid voor volledig bevoegde onderwijzers examen te doen voor officier categorie A, 1965; 16
    - Rechtsbijstandverzekering voor toekomstige militairen, 1969; 17
    - Het beperken van de werving van vrijwillig dienende militairen, 1972; 18
    - Het benoemings- en bevorderingsbeleid, behoefte- en sterkteverloop van hoofd- en opperofficieren en instemming met het instellen van een Commissie van onderzoek verhoudingen topposities Koninklijke Landmacht, 1973-1980; 19; Pak
    - De werving van vakmensen, zogenaamde horizontale instromers, en daaruit voortvloeiende discussie over het voortbestaan van de regeling functioneel leeftijdontslag, 1978; 20
    - De afgewezen sollicitatie van een muzieklerares bij de Marinierskapel, 1978; 21
    - Vooropleidingseisen bij de werving van technisch personeel voor de krijgsmachtonderdelen, 1979; 22
    - Het wel dan niet toelaten van vrouwen bij de vliegopleiding van de Koninklijke Marine, 1979; 23
    - Het keuren en aanstellen, in het bijzonder in gevechtsfuncties, van vrouwen bij de luchtmacht, 1980; 24
    - Het boekwerkje Vakofficier worden? Eén voorbeeld van onbehoorlijke werkwijze!, waarin het bevorderingsbeleid tot officier van vakdiensten aan de kaak wordt gesteld, 1980; 25
    - De opening van een informatiewinkel van de afdeling Personeelsvoorziening van de landmacht in Hengelo, 1980-1981; 26
  - Rechtspositie
    - Klachten over de verzorging van de Nederlandse militairen te Fontainebleau, 1952-1953; 27
    - De opheffing van het liftverbod voor militair personeel, 1954-1955, 1969; 28
    - Deelneming aan vergaderingen, optochten en demonstraties door militairen, 1955; 29
    - Het verongelukken van zes militairen in Suriname naar aanleiding van het vroegtijdig ontploffen van een landmijn, 1955; 30
    - Wijziging in het Voorlopig Reglement op de Inwendige Dienst der Koninklijke Landmacht m.b.t. de regeling Bewegingsvrijheid, 1955-1964; 31; Pak
    - Ontwikkeling en kosten van een NS-legitimatiebewijs voor (dienstplichtig) militair personeel, 1955-1968; 32
    - Overzicht van het beloningssysteem bij de krijgsmachtdelen en de regeling betreffende het betuigingen van tevredenheid en ontevredenheid aan militairen, 1955, 1961 en 1969; 33
    - Verlenging van de mogelijkheid om verzoekschriften in te dienen in het kader van de Wet Rechtsherstel t.a.v. de bepaling van de rechtsgevolgen van maatregelen, in bezet gebied genomen, met betrekking tot de rechtstoestand van militairen van de landmacht, 1956; 34
    - Privéreizen van militair- en burgerpersoneel naar landen achter het IJzeren Gordijn, alsmede aanpassing van het voorschrift reizen en oefeningen buitenland, 1957-1973; 35; Pak
    - Het vraagstuk van de mogelijke begrenzing van de vrijheid van meningsuiting in woord en geschrift voor rijksambtenaren en militairen en het extern ambtelijk optreden, 1957, 1971-1972; 36
    - Onderzoek betreffende de mogelijk ontoereikende toelagen aan de in opleiding zijnde Nederlandse militairen te Fort Bliss, Texas, 1958; 37
    - Richtlijnen betreffende de vrijheid van meningsuiting, de verspreiding van verboden geschriften en de instelling van een lectuurcommissie om de verspreiding daarvan tegen te gaan, 1958-1973; 38-39; 2 Pakken
      - Dossiernr. 243.270 - 243.270/4g, 38
      - Dossiernr. 243.270/4h - 243.270/8g, 39
    - Het niet van rijkswege overbrengen van stoffelijke overschotten van in Nederlands Nieuw-Guinea gesneuvelde Nederlandse militairen naar Nederland, 1959, 1962; 40
    - De afweging om in plaats van margarine boter aan de Nederlandse militairen te verstrekken, 1959, 1969-1970; 41
    - Mogelijkheden voor zowel beroeps als dienstplichtige militairen om deel te nemen aan verkiezingen, 1961-1962, 1966-1979; 42; Pak
    - Het advies van de Commissie Militaire Hulpdiensten om de militaire bakkerijen te Amsterdam en Deventer te sluiten, 1962-1964; 43
    - Het verbod voor een beroepsmilitair van de Militair Juridische Dienst om op te treden als officierraadsman voor militairen, 1963; 44
    - Klachten over het functioneren van de Commissie overplaatsingen militair beroepspersoneel, 1964; 45
    - Het doen van aanspraken op financiële regelingen voor militairen die gescheiden zijn van tafel en bed, 1964; 46
    - Wijziging van de verlofregeling, per 1 januari 1965, voor beroepspersoneel van de Koninklijke Landmacht, 1964; 47
    - De behoefte aan onderdeelsverblijven bij sommige krijgsmacht onderdelen ten koste van algemene accommodatie, 1966, 1968; 48
    - Gevallen van voedselvergiftiging in de legerplaats Oldebroek, 1966-1968; 49
    - Reis-, verblijf en voedingskosten van beroepsmilitairen per 1 september 1967, 50
    - Het gebruik kunnen maken van Amerikaanse faciliteiten op Kreta door daar gedetacheerde Nederlandse militairen, 1967; 51
    - Weigeren van buitengewoon verlof voor het hoofdbestuurslid van de Landelijke Korporaalsvereniging (LKV) en erkenning van deze vereniging als rechtspersoon, 1967, 1970-1975; 52
    - De personele gevolgen van de verplaatsing van 14 Afdeling Veldartillerie van Ede naar Nunspeet, 1968-1969 was 43; 53
    - Verschil in inhoudingbijdrage op de bezoldiging voor huisvesting en voeding van gehuwde kortverbandvrijwilligers en beroepsmilitairen ten opzichte van gehuwde dienstplichtigen, 1968-1969; 54
    - Extra huisvestingskosten i.v.m. te late oplevering van complex woningen voor luchtmachtpersoneel te Alphen, 1968, 1974; 55
      Hierbij stukken over de Hinderwetvergunning voor het munitie magazijnencomplex te Alphen en Riel.
    - Uiteenzetting over de inkomsten van buiten Nederland geplaatste militairen, 1970-1972; 56
    - Het leef- en werkklimaat van de bewakingstroepen van de Koninklijke Luchtmacht en de Compagnieën Van Heutsz in West-Duitsland, 1970-1972; 57
    - Faciliteiten voor beroeps, dienstplichtigen en burgerpersoneel die lid zijn van een gemeenteraad of Provinciale Staten, 1970-1973; 58
    - Het aanpassen van het Algemeen Militair Ambtenaren Reglement in verband met aanspraak op buitengewoon verlof voor het bijwonen van vergaderingen in een openbaar vertegenwoordigend lichaam, 1970, 1974; 59
    - Het ongenoegen van beroepsofficieren arts en zogenaamde contractstudenten over de arbeidsvoorwaarden bij een verbintenis met Defensie, 1970-1980; 60; Pak
    - De aanwezigheid van registratielijsten in personeelsdossiers bij de Centrale Personeels Documentatie, 1972; 61
    - Huisvestingsproblematiek van militairen in de Westenbergkazerne te Schalkhaar en in de legerplaats De Wittenberg te Garderen, 1972-1973; 62
      Hierbij een verslag van een onderzoek naar de hygiënische toestand in kazernes en legerplaatsen.
    - Het niet verzekerd zijn van militairen die woonachtig in de grensstreek regelmatig over buitenlands grondgebied reizen en restitutie van ziekenfondspremie, 1973-1974; 63
    - Verzoek aan het gemeentebestuur van Gilze en Rijen voor een extra contingent woningen voor militairen, 1974; 64
    - Verzoeken om uitbetaling van militaire inkomsten over de periode doorgebracht in krijgsgevangenschap van voormalig KNIL-personeel en voor Duits en Japans krijgsgevangenschap, 1974-1979; 65; Pak
      Hierbij stukken m.b.t. in 1940 voor actieve dienst opgeroepen emigranten welke dienst weigerden.
    - Het duperen van bakkerijen door het treffen van een centrale regeling voor de levering van broodproducten via de Cantinedienst, 1975; 66
    - Het toelaten van de Algemene Vereniging Nederlandse Militairen (AVNM) tot het Centraal Georganiseerd Overleg Militairen (CGOM) en diverse door de AVNM ingebrachte problematiek, 1975-1976; 67
    - De passage in de Legercourant nr.76-30 betreffende beëdiging van officieren, 1976; 68
    - De onkostenvergoedingsregeling voor personeel van de Marineluchtvaartdienst tijdens verblijf in het buitenland, 1976; 69
    - Faciliteiten voor drank, maaltijden, diners, de beheersvormen van kantines en restaurants en de subsidie die hiervoor wordt verstrekt, 1976-1977; 70
    - Nevenwerkzaamheden van defensiepersoneel ten opzichte van beroepsrijscholen en een alternatieve vereniging opgericht door militaire rijinstructeurs, 1976-1979; 71
    - Het weigeren van de gemeente Oldebroek om militairen die daar te werk gesteld zijn een huisvestingsvergunning te verlenen, 1977; 72
    - Het voornemen van het instellen van all-ranks eetzalen, 1977; 73
    - Het intrekken van toestemming om als interim-coach van de Koninklijke Nederlandse Voetbalbond (KNVB) te fungeren, 1977; 74
    - Het niet verlenen van buitengewoon verlof aan een beroepsmilitair in verband met zijn werkzaamheden als lid van de gemeenteraad van Beesel, 1977; 75
    - De plaatsingsmogelijkheden voor militairen met een progressieve instelling, 1977; 76
    - Het artikel in het journaal nr. 4/79 van 12 maart 1979 van de Federatie van Algemeen Christelijke Organisaties van Militairen (FACOM) over het voorbijgaan van de meerderheidsstandpunten van de bonden door de staatssecretaris t.o.v. zijn eigen visie ter voorbereiding en invoering van het rapport bezoldiging buitenland, 77
    - Het inhouden van salaris voor huisvesting aan boord van varende schepen, 1979; 78
  - Functietoewijzing en bevordering
    - Terugkeer van sportofficieren naar hun eigen wapen of dienstvak of als sportofficier dienst te blijven doen in de eindrang van kapitein, 1970; 79
    - Selectieprocedure voor benoeming tot officier van vakdiensten en de uniforme gedragslijn van vermelding van beroepsmogelijkheden voor militairen en burgerpersoneel, 1970-1974; 80
    - Bevordering van korporaals tot sergeant welke langer dan 14 jaar in die rang hebben gediend bij de Koninklijke Marine, 1973; 81
    - De functievervulling van 28 korporaal chauffeurs uit de zogenaamde medische groep, 1975; 82
    - Het bevorderen van het voormalig hoofd van het Militair Huis der Koningin vlak voor zijn pensionering, 1976; 83
    - De benoeming tot brigadegeneraal van een adjudant van Prins Bernhard, tevens chef staf van het Militaire Huis van de Koningin, 1980; 84
  - Schorsing en ontslag
    - Ontslag op grond van vermeende ongeschiktheid van een reserveofficier naar aanleiding van de publicatie van een brief in een dagblad van een denigrerende strekking, 1960; 85
  - Militair straf- en tuchtrecht
    - Het zich al dan niet distantiëren van een artikel van de redacteur van de Algemene Vereniging van Reserveofficieren betreffende de benoeming van generaal Speidel in een NAVO-functie, 1957; 86
    - Het aannemen van steekpenningen en/of giften bij leveranties door officieren, 1958; 87
    - Inlichtingen over een artikel in het blad De Militaire Spectator waarin het Duitse bombardement van mei 1940 op Rotterdam als geoorloofd wordt beschreven, 1959; 88
    - De uitlatingen van een officier over de spanningen tussen Oost en West, 1961; 89
    - De voorwaardelijke veroordeling van een officier in Nederlands Nieuw-Guinea door de Krijgsraad te Velde, 1962; 90
    - Misdragingen van groepen marinepersoneel bij het Centraal Station en op de Dam te Amsterdam en bij de opening van de Nieuwe Maashaven te Roermond, 1967, 1970-1971; 91
    - Het handelen en doorverkopen van goederen door militairen op kazerneterreinen, 1967-1968; 92
    - Proteststicker actie van militairen tegen de aangekondigde benzineprijsverhoging m.b.t. gebruik van hun particuliere auto, 1969; 93